臺灣基隆地方法院民事判決　　　　　　100年度基簡字第613號
原　　　告　張雲煥
訴訟代理人　朱大維
被　　　告　陳蕙慈
上列當事人間請求給付借款事件，本院於中華民國100.年11月23
日辯論終結，茲判決如下：
    主  文
被告應給付原告新臺幣壹拾萬貳仟元。
訴訟費用新臺幣壹仟壹佰壹拾元由被告負擔。
本判決得為假執行。
    事實及理由要領
一、本件原告起訴主張：渠前曾參加訴外人鐘文耀邀集之合會，
    嗣渠與鐘文耀約定鐘文耀應於民國（下同）86年６月間交付
    合會金新臺幣（下同）102,000.元予渠，惟鐘文耀並未依約
    給付，其後被告欲向渠借款，渠遂要求被告應就上開鐘文耀
    所欠之合會金債務負清償之責，被告亦同意之，兩造遂於96
    年９月１日簽訂「借據」１紙，約定被告應自96年10月１日
    起，於每月１日給付5,000.元，至全部清償為止，立有「借
    據」１紙為證，詎嗣迭經渠催討，被告均置之不理等情，為
    此依約（債務承擔契約）提起本件訴訟，請求判命被告如數
    給付（如主文所示）。
二、被告則以：伊向原告借款68,000元時，原告硬要伊簽立書面
    ，要求伊負擔前配偶鐘文耀所欠102,000.元之債務等語，資
    為抗辯。
三、查原告主張之上開事實，業據被告自認屬實，並有原告提出
    之「借據」（影本附卷，原本發還）１紙在卷可資佐證，原
    告之主張自堪信為真實，亦即被告確已承擔訴外人鐘文耀對
    原告所負之合會金債務102,000.元，且至今均未給付（分期
    給付之款項亦已全部到期），依約應負清償之責，從而原告
    依約訴請被告如數給付，自屬正當，應予准許。至被告抗辯
    ：原告硬要伊簽立書面，要求伊負擔前配偶鐘文耀所欠本件
    債務云云，惟被告縱因需錢孔急，迫於金錢壓力而勉強訂立
    系爭債務承擔契約，仍與遭脅迫之情形有間；退步言之，縱
    原告當時確曾脅迫被告簽訂系爭債務承擔契約，依民法第92
    條之規定，亦僅被告得撤銷其意思表示而已，兩造間之約定
    依法仍為有效，被告仍有依約給付之義務，被告之抗辯自不
    可採，併予敘明。
四、訴訟費用（即裁判費）1,110.元，依民事訴訟法第78條之規
    定，應由敗訴之被告負擔，爰一併確定其數額如主文第２項
    所示。
五、本件係「就民事訴訟法第427.條第１項訴訟（關於財產權之
    訴訟，其標的之金額或價額在50萬元以下者）適用簡易程序
    所為被告敗訴之判決」，依民事訴訟法第389.條第１項第３
    款規定，應依職權宣告假執行，爰依職權宣告之。
六、據上論結，本件原告之訴為有理由，依民事訴訟法第436.條
    第２項、第78條、第389.條第１項第３款，判決如主文。
中    華    民    國    100   年    12    月    7     日
                  基隆簡易庭法      官  林金發
以上正本係照原本作成。
如不服本判決，應於本判決送達後20日內向本院提出上訴狀（並
附繕本）及繳納上訴裁判費，上訴於本院合議庭。如委任律師提
起上訴者，應一併繳納上訴審裁判費。
中    華    民    國    100   年    12    月    7     日
                            法院書記官  林建清